【裁判字號】    90,易緝,177
【裁判日期】    901206
【裁判案由】    竊盜
【裁判全文】
臺灣桃園地方法院刑事判決                          九十年度易緝字第一七七號
    公  訴  人  臺灣桃園地方法院檢察署檢察官
    被      告  甲○○
右列被告因竊盜案件，經檢察官聲請簡易判決處刑（八十九年度偵字第四一六八號）
，本院普通庭以通常程序判決如左：
    主  文
甲○○竊盜，累犯，處有期徒刑陸月，如易科罰金以參佰元折算壹日。
    事  實
一、甲○○曾於民國八十年間因犯偽造文書罪，經本院於八十二年三月十五日判處有
    期徒刑八月，於八十二年五月十日確定，又犯詐欺罪，經本院於八十一年三月十
    九日判處有期徒刑一年，於八十一年五月十四日確定，前開二罪接續執行，於八
    十四年八月十七日執行完畢，猶不知悔改，於八十九年三月八日凌晨零時許，在
    桃園縣桃園市○○街敏盛綜合醫院後門附近，趁楊美玲所有供乙○○使用停放於
    該處車牌號碼ＳＬＳ─０九七號輕型機車之鑰匙未取下之際，徒手竊取之，得手
    後供為己代步之用。嗣於八十九年三月十三日中午十二時，甲○○騎乘該部機車
    途經桃園縣中壢市○○路時，為警攔撿查獲，而偵悉上情。
二、案經乙○○訴由內政部警政署國道公路警察局第一警察隊報請台灣桃園地方法院
    檢察署檢察官偵查起訴。
    理  由
一、訊據被告甲○○矢口否認有右揭竊盜犯行，辯稱：當日晚上伊在三民路上餐廳喝
    酒，伊不知道有偷車，等伊第二天早上在家中醒來，才發現騎到別人的機車云云
    ，惟查被告既能將該輛機車自桃園市○○街騎至其位於桃園縣中壢市天成新村，
    顯然其並無喝醉酒，且右揭犯行業據被告於警訊及偵查中坦承不諱，核與被害人
    乙○○於警訊中指陳被害情節相符，並有贓物認領保管收據、車輛竊盜、車牌失
    竊資料個別查詢報表各一紙附卷可稽，故被告之前開辯詞，僅係畏罪卸責之詞，
    諉無可採。本件事証已臻明確，被告犯行洵堪認定。
二、核被告之所為，係犯刑法第三百二十條第一項之竊盜罪。被告曾於八十年間因犯
    偽造文書罪，經本院於八十二年三月十五日判處有期徒刑八月，於八十二年五月
    十日確定，又犯詐欺罪，經本院於八十一年三月十九日判處有期徒刑一年，於八
    十一年五月十四日確定，前開二罪接續執行，於八十四年八月十七日執行完畢，
    此有台灣高等法院被告全國前案紀錄表在卷可參，被告於前案執行完畢後，五年
    內再犯有期徒刑以上刑之本罪，為累犯，應加重其刑。爰審酌被告犯罪之動機、
    目的、手段、所生危害、竊取財物之價值及犯罪後之態度等一切情狀，量處如主
    文所示之刑。復按行為後法律有變更者，適用裁判時之法律，但裁判前之法律有
    利於行為人者，適用最有利於行為人之法律，刑法第二條第一項定有明文。刑法
    第四十一條於本件被告犯罪後修正，並於九十年一月十二日生效，茲比較新舊刑
    法第四十一條，以修正後之刑法第四十一條較有利於被告，故依前揭說明，應適
    用裁判時之法律即修正後之刑法第四十一條，本院自應就前揭宣告之刑，諭知易
    科罰金之折算標準，以資懲儆。
三、本件公訴人雖聲請簡易判決處刑，經本院中壢簡易庭認有刑事訴訟法第四百五十
    一條之一第四項之情形，移請本院普通庭以通常程序審理，附此敘明。
據上論斷，應依刑事訴訟法第四百五十二條、第二百九十九條第一項前段，刑法第二
條第一項前段、第三百二十條第一項、第四十七條、第四十一條第一項前段，罰金罰
鍰提高標準條例第一條前段、第二條，判決如主文。
本案經檢察官江苑臻到庭執行職務。
中      華      民      國    九十      年     十二     月      六      日
                              臺灣桃園地方法院刑事第二庭
                                  法  官    林  恆  吉
右正本證明與原本無異。
如不服本判決，應於判決送達後十日內向本院提出上訴狀( 應附繕本 )，上訴於
臺灣高等法院。
                                  書記官    邱  仲  騏
中      華      民      國     九十     年     十二     月     十二     日
附錄論罪科刑法條
刑法第三百二十條第一項
意圖為自己或第三人不法之所有，而竊取他人之動產者，為竊盜罪，處五年以下有期
徒刑、拘役或五百元以下罰金。


司法院資訊處製作；財團法人民間司法改革基金會備份。
